臺灣臺南地方法院刑事判決　　　　　　　94年度訴字第1077號
公　訴　人　臺灣臺南地方法院檢察署檢察官
被　　　告　甲○○
上列被告因違反毒品危害防制條例案件，經檢察官提起公訴（94
年度毒偵字第1570、1643號，94 年度核退毒偵字第50號），及
移送併辦 (94年度毒偵字第2260號)，被告就被訴事實均為有罪
之陳述，本院合議庭裁定由受命法官獨任進行簡式審判程序，判
決如下：
    主    文
甲○○連續施用第一級毒品，累犯，處有期徒刑拾月；扣案之第
一級毒品海洛因壹包 (淨重零點柒捌公克)沒收銷燬之，海洛因
之包裝袋壹只 (重零點公克)沒收；又施用第二級毒品，累
犯，處有期徒刑肆月。應執行有期徒刑壹年；扣案之第一級毒品
海洛因壹包 (淨重零點柒捌公克)沒收銷燬之，海洛因之包裝袋
壹只 (重零點公克)沒收。
    事    實
一、甲○○前因施用第二級毒品案件，經強制戒治期滿交付保護
    管束期滿，由臺灣臺南地方法院檢察署檢察官於民國八十九
    年五月八日，以八十九年度戒毒偵字第三０四號為不起訴處
    分在案；再因施用第二級毒品案件，經本院以九十一年度毒
    聲字第一五四七號裁定令入戒治處所強制戒治，並經本院於
    九十二年二月二十七日以九十一年度易字第一二九八號判處
    有期徒刑六月，並於同年三月二十四日確定；及另因施用第
    一級毒品案件，於九十二年六月二十三日以九十二年度訴字
    第五四五號判處有期徒刑八月，並於同年七月七日確定在案
    。嗣經本院以九十二年度聲字第一一九五號裁定定應執行刑
    為有期徒刑一年，並於九十三年十一月二十六日縮短刑期執
    行完畢；而上開強制戒治部分亦於九十三年一月十七日因停
    止戒治付保護管束期滿。
二、詎甲○○猶未戒除毒癮，復基於施用第一級毒品海洛因之概
    括犯意，自九十四年一月十日起至同年十一月三日或五日間
    止，在臺南市○○路○段七○二巷二號友人住處，以其所有
    之注射針筒注射右手臂肌肉之方式，連施用第一級毒品海洛
    因數次；另基於施用第二級毒品之犯意，於九十四年六月八
    日某時許，在上開地點，以注射針筒注射右手臂肌肉之方式
    ，施用第二級毒品安非他命一次。嗣為警分別於九十四年二
    月十八日二十二時五十五分、九十四年四月七日二十時二十
    一分許、九十四年六月九日十九時十五分許、九十四年五月
    十七日十七時五十三分許，在臺南市○○路與西門路口、臺
    南市○○路○段七○二巷二號前、臺南市○○區○○路與忠
    義路交岔路口查獲，並扣得甲○○所有第一級毒品海洛因（
    淨重零點七八公克)及海洛因包裝袋一只 (重零點三三公克)
    ，並經警分別採其尿液送驗後分別呈嗎啡陽性反應及安非他
    命陽性反應，始查悉上情。
三、案經臺南市警察局第六分局報告臺灣臺南地方法院檢察署檢
    察官偵查起訴，及同署檢察官移送併辦。
    理    由
一、本件係經被告甲○○於本院當庭表示認罪，而以簡式審判程
    序加以審理，有本院九十四年十一月九日準備程序筆錄及審
    判筆錄附卷足憑，則依據刑事訴訟法第二百七十三條之二、
    同法第一百五十九條第二項之規定，不適用傳聞法則有關限
    制證據能力之相關規定，合先敘明。
二、訊據被告甲○○對上開非法施用第一級毒品海洛因數次及非
    法施用第二級毒品安非他命一次之事實均坦承不諱，且被告
    於上開犯行後為警查獲時所採集之尿液檢體，經送鑑驗結果
    ，分別呈嗎啡陽性反應（按海洛因係由嗎啡經化學合成而製
    得，經注射進入人體後，因代謝分解成嗎啡，因此施打海洛
    因後，由尿液中檢驗結果仍為嗎啡反應）、安非他命及甲基
    安非他命陽性反應，此有長榮大學毒物研究中心九十四年三
    月十日、九十四年四月二十七日、九十四年六月二日、九十
    四年六月二十二日所出具之尿液檢驗確認報告各一紙附卷可
    稽，並有扣案被告所有之第一級毒品海洛因一包 (淨重零點
    七八公克)足佐，又扣案之毒品海洛因經送鑑定結果，確屬
    第一級毒品海洛因無訛，此有海務部調查局調科壹字第二○
    ○○○五六六九號鑑定通知書一紙在卷可參 (見九十四年度
    毒偵字第一五七○號卷第十七頁)，足認被告之自白確與事
    實相符，堪以採信。被告甲○○前因施用毒品案件，經依本
    院裁定送強制戒治，並因停止戒治付保護管束期滿，此有臺
    灣高等法院被告前案紀錄表及刑案資料查註紀錄表各一份附
    卷可佐，是以，被告於上開強制戒治期滿後五年內再連續非
    法施用第一級海洛因，及施用第二級毒品安非他命之犯行，
    事證明確，堪予認定。
三、按海洛因及安非他命業經分別列入毒品危害防制條例第二條
    第二項第一款、第二款所規定之第一級毒品及第二級毒品，
    禁止非法持有、施打及吸用，毒品危害防制條例第二條第二
    項第一款、第二款分別定有明文。查被告曾因施用毒品案件
    ，經送強制戒治期滿，茲被告又非法施用海洛因及安非他命
    ，核其所為，係犯毒品危害防制條例第十條第一項、第二項
    之施用第一級毒品及施用第二級毒品罪；其持有第一級毒品
    海洛因、第二級毒品安非他命之低度行為，各為進而施用之
    高度行為所吸收，均不另論罪。被告先後多次施用第一級毒
    品海洛因之犯行，時間緊接，觸犯犯罪構成要件相同之罪名
    ，顯係基於概括犯意而為，應依連續犯規定論以一罪，即連
    續施用第一級毒品罪，並加重其刑。被告所犯二罪，即連續
    施用第一級毒品罪及施用第二級毒品罪，犯意各別，構成要
    件不同，應分論併罰。被告有如事實欄一所示之犯罪科刑及
    執行紀錄，於九十三年十一月二十六日執行完畢，此有臺灣
    高等法院被告前案紀錄表及臺南地方法院檢察署刑案資料查
    註紀錄表各一份在卷可按，其於五年內再犯本件有期徒刑以
    上之本罪，為累犯，分別應依刑法第四十七條規定，加重其
    刑，就連續施用第一級毒品海洛因部分並依刑法第七十條規
    定，遞加重之。至於就檢察官移送併案之被告於九十四年五
    月十七日或前二十六小時內，施用第一級毒品海洛因之犯行
    ，與檢察官起訴並論罪部分即施用第一級毒品罪，具有連續
    犯之關係，屬裁判上一罪之同一案件，自為起訴效力所及，
    又檢察官雖僅就被告自九十四年一月十日起至同年六月八日
    晚上十時許，連續施用海洛因之犯行提起公訴，及就被告於
    上開時間施用海洛因一次之犯行移送併辦，然檢察官就犯罪
    事實一部起訴者，其效力及於全部，查本件被告自九十四年
    六月八日晚上十時許至九十四年十一月三日或五日止，其未
    經起訴部分及移送併辦部分即連續非法施用第一級毒品海洛
    因之犯罪事實，均與前揭論罪科刑之施用第一級毒品海洛因
    部分，具連續犯之關係，屬裁判上一罪之同一案件，為起訴
    效力所及，是本院自應就上開移送併辦部分及審理事實擴張
    部分，均依法一併加以審理，附此敘明。爰審酌被告施用毒
    品之犯行，在性質上乃屬對自我身心健康之自戕行為，尚未
    嚴重破壞社會秩序、侵害他人權益，然其前因施用毒品經送
    強制戒治及判刑確定後，猶不思戒絕革除惡習，再為本件犯
    罪，顯未因前所受之強制戒治及判刑確定而記取教訓，及被
    告犯後坦承犯行，態度良好，並其犯罪之動機、目的、手段
    等一切情狀，各量處如主文所示之刑，並定其應執行刑，以
    資懲儆。
四、扣案第一級毒品海洛因一包 (淨重零點七八公克)，經送驗
    結果確為第一級毒品海洛因無訛，屬毒品危害防制條例第二
    條第一項所列之第一級毒品，不論屬於被告與否，應依毒品
    危害防制條例第十八條第一項前段宣告沒收銷燬之。又海洛
    因包裝袋一只 (重零點三三公克)，係被告所有，且供施用
    毒品海洛因所用之物，業據其供承在卷，均應依刑法第三十
    八條第一項第二款宣告沒收。至被告施用第一、二級毒品海
    洛因及安非他命之工具注射針筒均已拋棄，亦據被告供承在
    卷，爰不另為宣告沒收之諭知，併此敘明。
據上論斷，應依刑事訴訟法第二百七十三條之一第一項、第二百
九十九條第一項前段，毒品危害防制條例第十條第一項、第二項
、第十八條第一項前段，刑法第十一條前段、第五十六條、第四
十七條、第五十一條第五款、第三十八條第一項第二款，判決如
主文。
本案經檢察官乙○○到庭執行職務。
中    華    民    國    94    年     11    月    15   日
                        刑事第八庭  法  官  徐文瑞
以上正本證明與原本無異。
如不服本判決，應於判決送達後十日內向本院提出上訴狀( 應附
繕本 )。
                                    書記官  李珍瑩
中    華    民    國    94    年     11    月    15   日
附錄法條：
毒品危害防制條例第10條
施用第一級毒品者，處六月以上五年以下有期徒刑。
施用第二級毒品者，處三年以下有期徒刑。
